Inventaris van de archieven van de Consulentschappen in de provincie Zuid-Holland van het Ministerie van Landbouw, Natuur en Voedselkwaliteit, 1879-1990 (1995)
Nationaal Archief, Den Haag
- Rijkstuinbouwconsulentschap in Lisse, 16
  - Organisatie, 07
    - Notulen van vergaderingen, algemene rapporten en statistieken, 07.77
      - Stukken betreffende het verstrekken van gegevens voor het landbouwverslag aan de Directeur Generaal van den Landbouw, 1935-1945; 627; 1 omslag
      - Kopieën van uitgaande brieven van de Vereeniging Proefstation voor de Bloembollencultuur in Lisse, 1938-1942; 628; 1 omslag
        Nota bene: Bevat tevens de index
      - Kopieën van uitgaande brieven, 1938-1943; 629-649; 19 pakken en 2 omslagen
        - Alfabetische index z.d., 629; omslag
        - Index gesorteerd op hoofden z.d., 630; omslag
        - 1938 mei 11 - nov. 8, 631
          Nota bene: Nr. 230D - 719
        - 1938 nov. 9 - 1939 mrt. 6, 632
          Nota bene: Nr. 720D - 302B
        - 1939 mrt. 6 - mei 31, 633
          Nota bene: Nr. 303D - 964
        - 1939 juni 1 - aug. 16, 634
          Nota bene: Nr. 965 - 1408
        - 1939 aug. 16 - nov. 4, 635
          Nota bene: Nr. 1409 - 1930
        - 1939 nov. 6 - dec. 30, 636
          Nota bene: Nr. 1931 - 2457
        - 1940 jan. 2 - mrt. 6, 637
          Nota bene: Nr. 1 - 489
        - 1940 mrt. 7 - mei 4, 638
          Nota bene: Nr. 490 - 996
        - 1940 mei 4 - juli 13, 639
          Nota bene: Nr. 997 - 1621
        - 1940 juli 13 - sep. 27, 640
          Nota bene: Nr. 1622 - 2020
        - 1940 sep. 27 - dec. 19, 641
          Nota bene: Nr. 2021 - 2516
        - 1940 dec. 12 - 1941 mrt. 19, 642
          Nota bene: Nr. 2517 - 334
        - 1941 mrt. 20 - juni 14, 643
          Nota bene: Nr. 335 - 767
        - 1941 juni 16 - aug. 30, 644
          Nota bene: Nr. 768 - 1154
        - 1941 sep. 1 - okt. 21, 645
          Nota bene: Nr. 1155 - 1474
        - 1941 okt. 22 - nov. 11, 646
          Nota bene: Nr. 1475 - 1562
        - 1942 feb. 9 - mrt. 18, 647
          Nota bene: Nr. 197 - 509
        - 1942 mrt. 18 - mei 27, 648
          Nota bene: Nr. 510 - 1172
        - 1942 aug. 28 - 1943, 649
          Nota bene: Nr. 1686 - 2/26
      - Vergaderstukken van de Commissie Grondonderzoek bij de Tuinbouw, 1941-1944; 650; 1 pak
      - Postagenda's, 1942-1945; 651-654; 1 band en 3 pakken
        - 1942 - 1943 apr. 7, 651
        - 1943 apr. 7 - okt. 7, 652
        - 1943 okt. 4 - 1944 feb. 10, 653; band
        - 1943 dec. 30 - 1945 aug. 20, 654
      - Postagenda's van de Adviescommissie voor Bloembollen, 1943-1944; 655; 1 pak
      - Maandverslagen, 1944-1963; 656-658; 2 pakken en 1 omslag
        - 1944 - 1949, 656
        - 1956-1958, 657; omslag
        - 1959-1963, 658
      - Vergaderstukken van de assistenten, 1944-1963; 659-660; 1 pak en 1 omslag
        - 1944-1947, 659
        - 1948-1963, 660; pak
      - Stukken betreffende het opstellen van jaarverslagen over de jaren 1954 - 1968 ten behoeve van de verslagen over de landbouw, 1955-1969; 661; 1 pak
      - Maandverslagen van de assistenten, 1960; 662; 1 omslag
      - Vergaderstukken van de Economenclub, 1965-1966; 663; 1 omslag
      - Vergaderstukken van de assistenten, bedrijfsvoorlichters en specialisten, 1965-1967; 664; 1 pak
      - Vergaderstukken van de Gespreksgroep Hyacinten met Neus en het Comité Voorgetrokken Hyacinten, 1966-1968; 665; 1 omslag
        Nota bene: Bevat tevens vergaderstukken van enkele andere gespreksgroepen en commissies voor overleg over hyacinten waarvan het voorzitterschap of secretariaat niet bij het tuinbouwconsulentschap berust
      - Vergaderstukken van diverse interne vergaderingen, 1968-1969; 666; 1 omslag
  - Personeel, 08
    - Personeelsdossier van rijkstuinbouwconsulent S. van Veen, 1964-1970; 667; 1 omslag
  - Ruimtelijke ordening, 1.777.81
    - Stukken betreffende het geven van advies aan diverse belanghebbenden over de vervanging van tuinbouwgrond in het kader van uitbreidingsplannen van de gemeente Beverwijk, 1952-1958; 668; 1 omslag
    - Stukken betreffende het opstellen van een rapport getiteld Een schets van de tuinbouw in de gemeente Valkenburg (Z.H.) in het kader van uitbreidingsplannen van de gemeente, 1954-1963; 669; 1 omslag
    - Stukken betreffende het geven van advies over de aanleg van wegen in en om de bollenstreek, 1955-1960; 670; 1 omslag
    - Stukken betreffende het doen van bodemkundig onderzoek en het geven van advies in het kader van uitbreidingsplannen van de gemeente Rijnsburg, 1958-1966; 671; 1 omslag
  - Bodemproductie. Dierenteelt. Producten van de huisdieren, 1.823
    - Overzichten van de met bloembollen beteelde oppervlakte grond, 1912-1942; 672; 1 omslag
    - Rapport van rijkstuinbouwleraar K. Volkersz over de vooruitzichten voor de bollenstreek, 1914; 673; 1 omslag
      Nota bene: Met aanvraagbrief van de inspecteur van den Landbouw
    - Stukken betreffende het maken van opmerkingen over de ontwerpstatuten van de Vereeniging Bloembollensyndicaat, 1914; 674; 1 omslag
      Nota bene: Bevat tevens de ontwerpstatuten
    - Stukken betreffende de sanering van de bloembollenteelt, 1933; 675; 1 omslag
    - Stukken betreffende het doen van sojaproeven, 1940-1941; 676; 1 omslag
    - Stukken betreffende het geven van voorlichting door middel van artikelen in een rubriek getiteld Mededelingen van de Rijkstuinbouwvoorlichtingsdienst in Lisse in diverse tijdschriften, 1947-1949; 677; 1 omslag
    - Stukken betreffende het geven van advies over de behandeling en verzorging van bloembollen, 1954; 678; 1 omslag
    - Stukken betreffende het geven van voorlichting door middel van artikelen in tijdschriften en andere publicaties, 1955-1969; 679-680; 2 pakken
      - 1955-1967, 679
      - 1968-1969, 680
    - Stukken betreffende het geven van advies en het beantwoorden van vragen van derden over diverse onderwerpen, 1956-1968; 681-686; 1 pak en 5 omslagen
      - Bestrijding van schimmelziekten 1956-1958, 681
      - Bloementeelt in het buitenland 1957-1961, 682
      - Onkruidbestrijding in gladiolen en hyacinten 1958-1962, 683
      - Tulpen 1959-1968, 684; pak
      - Diverse bol- en knolgewassen 1958-1968, 685
      - Anemonen en ranonkels 1957-1968, 686
    - Stukken betreffende het geven van voorlichting door middel van een opstel over de bestrijding van aaltjes, 1957-1960; 687; 1 omslag
    - Stukken betreffende het geven van voorlichting en advies over de teelt van diverse bolgewassen, 1957-1969; 688-692; 5 omslagen
      - Gladiolen 1958-1969, 688
      - Hyacinten 1959-1969, 689
      - Irissen 1957-1969, 690
      - Leliën 1960-1969, 691
      - Narcissen 1959-1969, 692
    - Stukken betreffende het geven van advies over de bloementeelt, 1958-1960; 693; 1 omslag
    - Stukken betreffende het beantwoorden van vragen en het geven van voorlichting over mechanisatie in de bloembollenteelt, 1958-1966; 694; 1 omslag
    - Stukken betreffende het geven van voorlichting over het werk en de betekenis van de Koninklijke Algemene Vereniging voor Bloembollencultuur ter gelegenheid van het 100-jarig bestaan van de vereniging, 1958-1968; 695; 1 omslag
    - Stukken betreffende het beantwoorden van een vraag van de plaatsvervangend directeur van de tuinbouw over de uitbreiding van het teeltareaal hyacinten, tulpen en narcissen door middel van een nota, 1960; 696; 1 omslag
    - Stukken betreffende het geven van voorlichting door middel van lezingen, 1960-1967; 697; 1 omslag
    - Stukken betreffende het opstellen van een artikel over het bloembollengebied tussen Haarlem en Leiden, z.d.; 698; 1 omslag
    - Bodemkunde. Grondonderzoek, 1.823.114
      - Stukken betreffende het doen van regionaal grondonderzoek, 1941-1944; 699; 1 omslag
        Nota bene: Bevat tevens de financiële administratie
      - Stukken betreffende het geven van advies over het tegengaan van verstuivende gronden in de bollenteelt, 1955-1959; 700; 1 omslag
      - Stukken betreffende het opstellen van rapporten over de afgraving en ontgronding van bollengronden, 1955-1961; 701; 1 omslag
    - Grondverbetering en -verdeling, 1.823.116
      - Stukken betreffende de wateronttrekking aan de bodem door een pompgemaal van het Provinciaal Waterleidingbedrijf Noord-Holland (PWN) in Bennebroek, 1932-1938; 702-705; 3 pakken en 1 omslag
        - Correspondentie 1932-1938, 702-704
          - 1932-1935, 702
          - 1936-1937, 703
          - 1938, 704; omslag
        - Nota's over de resultaten van geologisch en geo-hydrologisch onderzoek 1937, 705
      - Stukken betreffende het bepalen van de hoogte van het maaiveld in de bloembollenstreek, 1936-1939; 706; 1 omslag
      - Stukken betreffende het voeren van overleg over wateronttrekking aan de bodem en de waterhuishouding rond Naaldwijk en een résumé van een bespreking over de grondwaterstanden van bollenland, 1936-1939; 707; 1 omslag
      - Stukken betreffende het bepalen van de grondwaterstand in de gemeente Noordwijk, 1937-1938; 708; 1 omslag
      - Stukken betreffende het voeren van overleg binnen de Commissie inzake de Wateronttrekking aan de Bodem in verband met de tunnelbouw in Velsen, 1937-1944; 709-710; 2 pakken
        - Vergaderstukken en correspondentie 1937-1942, 709
        - Nota met bijlagen, rapport en tekeningen 1944, 710
      - Stukken betreffende het geven van voorlichting en advies over de waterhuishouding van bloembollengronden, 1951-1968; 711; 1 omslag
    - Bemesting. Groeibevorderende stoffen, 1.823.118
      - Stukken betreffende het doen van onderzoek naar bemesting op proefvelden, 1917-1945; 712-726; 14 pakken en 1 omslag
        - 1917-1925, 712
        - 1925-1930, 713
        - 1930-1935, 714
        - 1935-1936, 715
        - 1936-1937, 716
        - 1937-1938, 717
        - 1938-1939, 718
        - 1939-1940, 719
        - 1940-1941, 720
        - 1941-1942, 721-722
          - Narcissen en hyacinten 1941-1942, 721
          - Tulpen 1941-1942, 722
        - 1942-1943, 723-724
          - Tulp 1942-1943, 723
            Nota bene: Deel 1
          - Tulp, hyacinth en narcis 1942-1943, 724
            Nota bene: Deel 2
        - 1943-1944, 725
        - 1944-1945, 726; omslag
      - Correspondentie met het bedrijfslaboratorium voor grondonderzoek over bemestingsadviezen, 1923-1942; 727; 1 pak
      - Verslagen van proeven op bemestingsproefvelden uitgevoerd door werknemers van het consulentschap, 1933-1940; 728-729; 2 omslagen
        - Inia, K.T.J. 1939-1940, 728
        - Raatjes, F.J. 1933-1937, 729
      - Stukken betreffende het doen van onderzoek naar de uitspoeling van kalium en stikstof op diverse proefveldjes, 1936-1940; 730; 1 omslag
      - Stukken betreffende het doen van kali-uitspoelingsproeven, 1939-1946; 731-732; 1 pak en 1 omslag
        - 1939-1943, 731; pak
        - 1945-1946, 732
      - Stukken betreffende het beantwoorden van vragen over meststoffenonderzoek, 1948-1966; 733; 1 omslag
      - Stukken betreffende het beantwoorden van vragen en het geven van advies over bemesting en het meststoffenbesluit, 1954-1964; 734; 1 omslag
  - Ingrijpen van de overheid in het bedrijfsleven, 1.826.398
    - Correspondentie met de Plaatselijke Commissie tot Steunverlening aan Kleine Tuinbouwers, 1938-1942; 735-736; 2 pakken
      - 1938-1939, 735
      - 1940-1942, 736
    - Stukken betreffende het deelnemen aan de Commissie voor de Beoordeeling van de Inundatieschade aan Bloembollen in de Provincie Noord-Holland, 1940-1941; 737; 1 pak
    - Registers van opgenomen bezettingsschade, 1943-1968; 738; 1 omslag
    - Stukken betreffende het geven van advies aan diverse belanghebbenden over schade aan de tuinbouw, 1945-1953; 739; 1 pak
      Nota bene: Het betreft met name schade veroorzaakt door de oorlog en bezetting
  - Onderwijs, 1.851
    - Notulenboek van vergaderingen van de leerkrachten van tuinbouwcursussen in het ambtsgebied van het Rijkstuinbouwconsulentschap in Lisse, 1949-1958; 740; 1 band
- Consulentschap voor de Tuinbouw in Lisse, 17
  - Organisatie, 07
    - Stukken betreffende de organisatie van de dienst, 1948-1973; 741; 1 pak
    - Verklaring van vernietiging van archiefstukken, 1972; 742; 1 stuk
    - Notulen van vergaderingen, algemene rapporten en statistieken, 07.77
      - Maandverslagen, 1964-1977; 743-745; 3 pakken
        - 1964-1969, 743
          Nota bene: Bevat tevens maandverslagen van de taakvoorganger, het Rijkstuinbouwconsulentschap in Lisse
        - 1970-1972, 744
        - 1973-1977, 745
          Nota bene: In deze maandverslagen zijn de verslagen van het Consulentschap in Algemene Dienst voor de Bloembollenteelt opgenomen
      - Vergaderstukken van de Werkgroep Tuinbouwonderzoek van de Provinciale Onderzoek Commissie Zuid-Holland, 1967-1971; 746; 1 pak
        Nota bene: Bevat tevens stukken betreffende de samenstelling van de werkgroep
      - Vergaderstukken van diverse interne vergaderingen, 1968-1974; 747; 1 pak
      - Vergaderstukken van de Programmeringscommissie Praktijkonderzoek Bloembollenteelt, 1970-1971; 748; 1 omslag
      - Jaarverslag over het jaar 1970, 1971; 749; 1 omslag
        Nota bene: Bevat tevens het jaarverslag van de Provinciale Raad voor de Bedrijfsontwikkeling in de Landbouw voor Zuid-Holland en de Provinciale Directie voor de Bedrijfsontwikkeling in Zuid-Holland over het jaar 1970
      - Verslagen van stafvergaderingen, 1971; 750; 1 omslag
      - Vergaderstukken van de Commissie Bedrijfsontwikkeling Bloembollenvak van de Provinciale Raden voor de Bedrijfsontwikkeling van Noord- en Zuid-Holland, 1971-1972; 751; 1 pak
      - Vergaderstukken van de Commissie Verslaglegging, 1972-1974; 752; 1 pak
      - Vergaderstukken van de dienst, 1974-1978; 753; 1 omslag
      - Vergaderstukken van de sectie Zand, 1975-1977; 754; 1 pak
      - Vergaderstukken van de bedrijfsvoorlichters, 1976-1977; 755; 1 omslag
      - Interne maandverslagen, 1976-1978; 756; 1 pak
      - Vergaderstukken van de Kleine Stafvergaderingen, 1976-1978; 757; 1 pak
  - Bodemproductie. Dierenteelt. Producten van de huisdieren, 1.823
    - Stukken betreffende het voorbereiden van een voorlichtingsprogramma over het beschermen van bloembollen tegen beschadigingen namens de Commissie Kwaliteitsverbetering Bloembollen, 1967-1970; 758; 1 pak
      Nota bene: Bevat tevens stukken betreffende een enquête van de Werkgroep Export Bloembollen USA en Canada
    - Stukken betreffende het geven van voorlichting door middel van lezingen, 1968-1970; 759; 1 omslag
    - Stukken betreffende het geven van voorlichting en advies over mechanisatie in de bloembollenteelt, 1968-1972; 760; 1 omslag
    - Stukken betreffende het geven van voorlichting en advies over de teelt van diverse bolgewassen, 1970-1972; 761-763; 3 omslagen
      - Tulpen 1971-1972, 761
      - Hyacinten 1970-1972, 762
      - Leliën 1970-1972, 763
    - Stukken betreffende het geven van voorlichting door middel van artikelen in een serie getiteld Werken en verdienen, 1970-1973; 764; 1 pak
      Nota bene: De publicaties binnen deze artikelenreeks kwamen tot stand binnen de Werkgroep Werken en Verdienen
    - Stukken betreffende het opstellen van enkele notities en structuurschetsen met betrekking tot de bloembollenteelt in Zuid-Holland, 1970-1973; 765; 1 pak
    - Stukken betreffende het geven van voorlichting door middel van artikelen in tijdschriften en andere publicaties, 1970-1974; 766; 1 pak
    - Rapport over de vestiging van de nieuwe veiling van Bloemenveilingvereniging Flora in de Elstgeesterpolder in Voorhout, 1971; 767; 1 omslag
      Nota bene: Bevat tevens regels van de vereniging met betrekking tot de aanvoer van bloemen aan de veiling
  - Onderwijs, 1.851
    - Stukken betreffende het organiseren van de cursus Vakbekwaam spuiten openbaar groen, 1971-1973; 768; 1 pak
    - Vergaderstukken van en stukken betreffende het organiseren van cursussen door de Scholingscommissie Bloembollenstreek, 1976-1977; 769; 1 pak
- Rijkstuinbouwconsulentschap-/Consulentschap in Algemene Dienst voor de Bloembollenteelt in Lisse, 18
  - Notulen van vergaderingen, algemene rapporten en statistieken, 07.77
    - Stukken betreffende het voeren van overleg in commissies en werkgroepen, 1963-1977; 770-781; 4 pakken en 8 omslagen
      - Bloembollenstudiecommissie 1974-1975, 770
      - Commissie Publicatiebeleid Bloembollen 1966-1967, 771
      - Publicatiecommissie Lelieteelt (redactiecommissie van de Lelienieuwsbrief) 1967-1977, 772
      - Tentoonstellingscommissie 1976-1977, 773; pak
      - Werkgroep Bloembollenteelt 1968-1973, 774; pak
      - Werkgroep Kunstmatige Substraten Bloembollenteelt 1968-1970, 775
      - Werkgroep Kwaliteitsverbetering Bloembollen 1970, 776
      - Werkgroep Mechanisatie Bloembollenteelt 1963-1972, 777
      - Werkgroep Mechanisatie en Rationalisatie 1970-1972, 778-779
        - 1970 - 1971, 778; pak
        - 1972, 779; pak
      - Werkgroep Plantverbanden en Planthoeveelheid 1968-1970, 780
      - Werkgroep Selectie in de Bloembollenteelt 1967, 781
    - Vergaderstukken van de consulent met de bedrijfstakdeskundigen, 1967-1978; 782-785; 3 pakken en 1 omslag
      - 1967 - 1971, 782
      - 1972 - 1975, 783
      - 1976 - 1977, 784; omslag
      - 1978, 785
    - Maandverslagen, 1968-1970; 786; 1 omslag
    - Vergaderstukken van de landelijke assistentenvergaderingen, 1971-1975; 787-788; 1 pak en 1 omslag
      - 1971 - 1972, 787
      - 1973 - 1975, 788; omslag
  - Bodemproductie. Dierenteelt. Producten van de huisdieren, 1.823
    - Stukken betreffende het begeleiden van de bloembollenteelt in het Deltagebied door middel van onderzoek, 1968; 789; 1 omslag
    - Stukken betreffende het vaststellen van objecten van een aantal ziektebestrijdingsproeven door de Werkgroep Ziekte- en Onkruidbestrijding, 19731973; 790; 1 omslag
    - Stukken betreffende het voeren van overleg met vertegenwoordigers van het Instituut voor Mechanisatie, Arbeid en Gebouwen (IMAG), de bedrijfstakdeskundigen bloembollenteelt en de regionale deskundigen over projecten van onderzoek op het gebied van de mechanisatie en rationalisatie van de bloembollen- en bolbloementeelt, 1974-1978; 791; 1 pak
    - Stukken betreffende het voeren van overleg met vertegenwoordigers van het Sprenger Instituut over het doen van voorstellen voor projecten van onderzoek op het gebied van de verwerking en bewaring van bloembollen respectievelijk bolbloemen, bestemd voor het werkplan van het instituut voor 1979, 1978; 792; 1 omslag
- Rijkstuinbouwconsulentschap Barendrecht, 19
  - Organisatie, 07
    - Stukken betreffende het voeren van overleg met het ministerie over de personeelsbezetting en de rayonindeling van het consulentschap, 1963-1968; 793; 1 omslag
    - Verklaringen van vernietiging van archiefstukken, 1968-1982; 794; 1 omslag
    - Notulen van vergaderingen, algemene rapporten en statistieken, 07.77
      - Maandverslagen, 1946-1967; 795-796; 1 pak en 1 omslag
        - 1946-1953, 795
        - 1954-1967, 796; pak
      - Verslag van de bespreking van de Witlofcommissie van 31 oktober 1949 en verslagen van witlofproeven op Flakkee, 1949-1957; 797; 1 omslag
      - Interne mededelingen van de specialisten, 1968-1969; 798; 1 omslag
  - Personeel, 08
    - Personeelsdossier van rijkstuinbouwconsulent Dries Kers (Hzn.), 1953-1967; 799; 1 omslag
  - Bodemproductie. Dierenteelt. Producten van de huisdieren, 1.823
    - Stukken betreffende het geven van advies over de statutenwijziging van de Vereeniging Centrale Proeftuin voor Goeree en Overflakkee in Middelharnis, alsmede exploitatierekeningen en correspondentie, 1938-1951; 800; 1 omslag
    - Stukken betreffende het doen van diverse proeven, 1938-1953; 801; 1 omslag
    - Stukken betreffende het doen van onderzoek, 1938-1965; 802-805; 2 pakken en 2 omslagen
      - Diverse proefvelden 1938-1949, 802; pak
      - Rootwater 1939-1944, 803
      - Grondonderzoek Voorne-Putten 1945, 804
      - Teelt van witlof 1949-1965, 805; pak
    - Stukken betreffende het geven van advies aan en het beantwoorden van vragen van derden over de hergroepering van de geïnundeerde boomgaarden rond Numansdorp, 1945-1949; 806; 1 omslag
    - Verslagen van diverse proeven, 1947-1960; 807-818; 9 delen en 3 omslagen
      - Verschillende maten sjalotten van 2 rassen 1947, 807
      - Wintermiddelen-tijdstippenproef 1948-1949, 808; omslag
      - Wortelen op gronden van verschillende herkomst 1953, 809
      - Smaakafwijkingen bij wortelen 1954, 810
      - Aardbeienproefveld in Numansdorp over de jaren 1953 - 1955 1954-1955, 811; omslag
        Nota bene: De proeven werden uitgevoerd in de periode 1953 - 1955
      - Oriënterende proef met asperges op zandgrond in de gemeente Ouddorp 1955, 812
        Nota bene: De proef werd uitgevoerd in de periode 1950 - 1955
      - Invloed van de vochtigheid van de grond op het ontstaan van bittere vruchten bij de teelt van komkommers onder staand glas 1957, 813
      - Kleurproef met Golden Delicious 1957, 814
        Nota bene: De proeven werden uitgevoerd in de periode 1956 - 1957
      - Voorkomen van bittere vruchten bij platglaskomkommers geteeld onder plat- en staand glas 1957, 815
      - Verbetering van de groei van tomaten in door kurkwortel besmette grond 1957-1960, 816; omslag
      - Vergelijking van verschillende selecties stamslabonen van het ras Dubbele Witte z. dr. 1958, 817
      - Watervoorziening bij aardbeien onder glas 1960, 818
    - Stukken betreffende het laten verrichten van bodemonderzoek door het Rijkstuinbouwconsulentschap voor Bodemaangelegenheden in Wageningen ten behoeve van de bodemkartering en stukken over de cursus Bodemkunde die gevolgd wordt door assistenten van het consulentschap, 1948-1953; 819; 1 omslag
    - Verslagen van diverse proeven met betrekking tot het forceren van witlof, 1951-1958; 820-825; 6 delen
      - Oogst in verschillende stadia 1951-1952, 820
      - Ondergrondse bevloeiing 1952, 821
        Nota bene: De proef werd uitgevoerd in de periode 1951 - 1952
      - Zoute grond 1954, 822
      - Toedienen van zout water 1955, 823
      - Afbraak van wortels op verschillende lengtes 1957, 824
      - Gebruik van tensiometers 1958, 825
        Nota bene: De proeven werden uitgevoerd in de periode 1957 - 1958
    - Verslagen van rassenproeven met diverse gewassen, 1951-1960; 826-837; 9 delen en 3 omslagen
      - Vroege aardappel 1951, 826
      - Aardbeien 1959, 827
        Nota bene: De proeven werden uitgevoerd in de periode 1958 - 1959
      - Komkommers 1955-1958, 828; omslag
      - Bittervrije komkommers onder plat glas 1960, 829
      - Prei 1960, 830
        Nota bene: De proeven werden uitgevoerd in de zomer en herfst
      - Rode bessen 1955, 831
        Nota bene: De proeven werden uitgevoerd in de periode 1948 - 1955
      - Nieuwe herfstsla 1960, 832
      - Veldsla 1959, 833
      - Spruitkool 1958-1959, 834; omslag
        Nota bene: De proeven werden uitgevoerd in de periode 1957 - 1959
      - Stamslabonen 1953-1954, 835; omslag
      - Vroege en zeer vroege witlof 1956, 836
      - Wortelen 1952, 837
    - Stukken betreffende het voeren van overleg met verschillende overheidsinstanties over de bestemming van gronden in het ambtsgebied van het consulentschap, 1951-1965; 838; 1 pak
    - Stukken betreffende het geven van voorlichting over het rooien van versleten boomgaarden, 1952-1953; 839; 1 omslag
    - Rapport getiteld Onderzoek naar de schade, welke door het ontstaan van zaadkomkommers aan de komkommertelers op het Eiland van Dordrecht wordt toegebracht en een voorstel tot het treffen van maatregelen ter vermindering van deze schade, 1953; 840; 1 deel